【裁判字號】    99,台上,2322
【裁判日期】    990421
【裁判案由】    違反毒品危害防制條例
【裁判全文】
最高法院刑事判決            九十九年度台上字第二三二二號
上  訴  人  甲○○
上列上訴人因違反毒品危害防制條例案件，不服台灣高等法院中
華民國九十八年十二月二十四日第二審判決（九十八年度上訴字
第四九六三號，起訴案號：台灣士林地方法院檢察署九十八年度
毒偵字第六二七號），提起上訴，本院判決如下：
    主  文
上訴駁回。
    理  由
按刑事訴訟法第三百七十七條規定，上訴於第三審法院，非以判
決違背法令為理由，不得為之。是提起第三審上訴，應以原判決
違背法令為理由，係屬法定要件。如果上訴理由書狀並未依據卷
內訴訟資料，具體指摘原判決不適用何種法則或如何適用不當，
或所指摘原判決違法情事，顯與法律規定得為第三審上訴理由之
違法情形，不相適合時，均應認其上訴為違背法律上之程式，予
以駁回。又不服第一審判決而上訴於第二審法院者，依刑事訴訟
法第三百六十一條第二項規定，所提第二審「上訴書狀應敘述具
體理由」，為法律上應具備之程式；既稱「具體理由」，自須舉
出該案相關之具體事由，足為其所主張第一審判決有違法或不當
情事之所憑者，始克相當，如僅徒托空言或泛詞指摘第一審判決
認事用法或量刑不當、採證違法、判決不公等，即屬未敘述具體
理由，所提第二審上訴不合法律上之程式，得不經言詞辯論，由
第二審法院予以判決駁回。再按刑事訴訟法第三百六十七條但書
增定「上訴書狀未敘述理由」，由第二審法院審判長定期間先命
補正之規定，依其文義，僅指未敘述「理由」，而非未敘述「具
體理由」，即係針對全然未敘述理由之上訴書狀所為規範，自不
包括已敘述之理由係空泛、不具體者在內。是第二審法院僅須對
於完全未敘述理由之上訴書狀，定期命補正；對於載有具體或空
泛（不具體）理由之上訴書狀，則無庸裁定命補正。本件上訴人
甲○○不服第一審判決論處施用第一級毒品罪刑，提起第二審上
訴之理由稱：施用毒品者可以美沙冬療法取代刑罰，檢察官更可
為緩起訴處分，第一審判處上訴人徒刑，難以甘服等語，有其所
提上訴理由在原審卷內可稽。就此以觀，上訴人之第二審上訴理
由，並未舉出第一審判決有何違法或不當之具體事由，揆諸前開
說明，屬未敘述具體理由，所提第二審上訴不合法律上之程式；
原審因此不經言詞辯論，逕以判決駁回，經核於法殊無不合。上
訴意旨指稱施用毒品乃戕害個人身心健康，並未危害他人，上訴
人之犯罪行為情節輕微，犯後態度良好，請減輕其刑云云，顯非
依據卷內資料執為指摘之適法第三審上訴理由，其上訴違背法律
上之程式，應予駁回。又原判決關於上訴人想像競合所犯施用第
二級毒品罪（毒品危害防制條例第十條第二項）部分，查屬刑事
訴訟法第三百七十六條第一款不得上訴第三審之案件，上訴人對
此部分一併提起上訴，自非法之所許，應併予駁回，合予指明。
據上論結，應依刑事訴訟法第三百九十五條前段，判決如主文。
中    華    民    國  九十九  年    四    月  二十一  日
                      最高法院刑事第二庭
                          審判長法官  莊  登  照
                                法官  陳  世  淙
                                法官  徐  昌  錦
                                法官  許  錦  印
                                法官  蕭  仰  歸
本件正本證明與原本無異
                                      書  記  官
中    華    民    國  九十九  年    四    月  二十三  日
                                                      K

司法院資訊處製作；財團法人民間司法改革基金會備份。
